# 特殊目的主体如何合并财务报表？

提问人：q0409 时间：2010-04-06 11:07:46
特殊目的的主体要纳入合并范围，是否就是将报表直接加总起来，合并的股本和母公司的股本就不一致了，烦请高手指点！

回答人：chenyiwei
不管被合并的是特殊目的主体还是一般企业，合并抵销的原理都是相同的。只不过特殊目的主体采用非公司制组织形式的可能性相对较大，有的可能是不具有法人资格的主体，如信托、基金等，但基本原则是一样的。

回答人：chenyiwei
如果本公司对该实体无投资，则如何证明本公司可以控制该实体的财务和经营决策，并因此享有该实体运营中的实质性的绝大部分利益、承担绝大部分的风险？是否表明该实体的股东均是名义股东，不享有回报或者不承担风险？